【裁判字號】    89,易,881
【裁判日期】    900817
【裁判案由】    竊盜
【裁判全文】
臺灣新竹地方法院刑事判決                          八十九年度易字第八八一號
    公  訴  人  臺灣新竹地方法院檢察署檢察官
    被      告  甲○○
右列被告因竊盜案件，經檢察官提起公訴（八十九年度偵字第二三八三號），本院判
決如左：
    主  文
甲○○竊盜，處拘役拾日，如易科罰金以參佰元折算壹日。
    事  實
一、甲○○於民國七十三年間，有多次違反票據法之前科（未構成累犯）。八十九年
    四月二十六日上午十一時四十一分許，甲○○持手提袋一只進入位於新竹市○○
    路○段二七二號之「７－１１便利商店」內購物，於後續約三分鐘之時間內（起
    訴書誤載為同日十一時零分許），甲○○意圖為自己不法之所有，藉挑選商品之
    便，竊取該店陳列之牛奶一盒及雞蛋麵包三個，共價值新台幣（下同）七十元，
    得手後置於己之手提袋內，迨至櫃檯結帳時，甲○○僅將另選購之牛奶二盒結帳
    而未將前開贓物取出便趁隙離去，然因形跡可疑而為該店店長乙○○發覺，乙○
    ○旋即追出店外並加以質問，甲○○自知事跡敗露乃將前開贓物棄置地上，乙○
    ○為報警阻止甲○○離去，遂將前開贓物與甲○○之車鑰匙一併帶回店內，甲○
    ○為取回車鑰匙於同日上午十一時四十七分許再度進入該便利商店內，且與乙○
    ○發生爭執，並趁乙○○不注意時取回車鑰匙離開該店。嗣經乙○○報警查獲。
二、案經乙○○訴由新竹市警察局第二分局報請台灣新竹地方法院檢察署檢察官偵查
    起訴。
    理  由
一、訊據被告甲○○固坦承於右揭時間，在前述便利商店選購牛奶與雞蛋麵包，並將
    所選購之物品放入己之手提袋內，且嗣後為取回車鑰匙再度進入該店，惟矢口否
    認有何竊盜犯行，辯稱：有拿五百元結帳，且結帳時已將手提袋內之牛奶及雞蛋
    麵包取出，但因該店售價過高，伊一生氣便不買了，該店店長既沒找零錢也沒開
    發票云云。然查，右揭事實業據告訴人乙○○指訴甚詳，且經本院勘驗該店當時
    監視錄影帶之結果，錄影帶所示時間當日上午十一時四十一分四十九秒，被告持
    手提袋一只進入前述便利商店內，後續約二分鐘之時間被告所在位置因攝影死角
    而未能拍到，同日上午十一時四十三分三十一秒，被告挑選三盒牛奶後將其中二
    盒放入手提袋內，迨於櫃檯結帳時僅將手上之一盒牛奶放在櫃台上，經告訴人用
    掃瞄機掃瞄後，被告才又從手提袋內拿出一盒牛奶，嗣後告訴人將二盒牛奶與吸
    管放入塑膠袋內，被告則連續三次掏錢付帳，隨後告訴人將發票及零錢交給被告
    ，被告便提著塑膠袋、手提袋離開，惟告訴人旋即追出店外，當時告訴人雙手並
    未拿著任何物品，約二分鐘後告訴人雙手皆拿著物品跑回店內，後將手上物品放
    在櫃檯後方架子上，不到一分鐘之時間，便見被告走進店內至櫃檯與告訴人發生
    爭執，且雙方互有指者對方與指向櫃檯後方架子之動作，告訴人並有指著被告手
    提袋之動作，嗣被告趁告訴人彎下腰時取走架上之車鑰匙等情，有錄影帶一捲附
    卷足稽，且有本院九十年八月七日勘驗筆錄一份可考。準此，堪認被告確有竊取
    牛奶一盒及雞蛋麵包三個之犯行，其所辯曾拿五百元結帳，結帳時已將手提袋內
    之牛奶、雞蛋麵包取出，後來告訴人既沒找零錢也沒開發票云云，核係卸責之詞
    ，實不足採。本件事證明確，被告竊盜犯行堪以認定。
二、核被告所為係犯刑法第三百二十條第一項之竊盜罪。爰審酌被告貪小便宜在便利
    商店竊取公開陳列於架上之牛奶、麵包，所生損害尚非重大，惟犯後態度不佳等
    一切情狀，判決如主文所示之刑。惟被告行為後，刑法第四十一條業於九十年一
    月四日修正為「犯最重本刑為五年以下有期徒刑以下之刑之罪，而受六月以下有
    期徒刑或拘役之宣告，因身體、教育、職業、家庭之關係或其他正當事由，執行
    顯有困難者得以一元以上三元以下折算一日，易科罰金。但確因不執行所宣告之
    刑，難收矯正之效或難以維持法秩序者，不在此限。」「併合處罰之數罪，均有
    前項情形，其應執行之刑，逾六月者，亦同。」並於同年月十日公佈施行，於同
    年月十二日生效，比較新舊法之規定，以變更後之新法對被告有利，依刑法第二
    條第一項前段之規定，自應適用裁判時之新法，爰併諭知易科罰金之折算標準。
據上論斷，應依刑事訴訟法第二百九十九條第一項前段，刑法第三百二十條第一項、
第二條第一項前段、第四十一條第一項前段，罰金罰鍰提高標準條例第一條前段、第
二條，判決如主文。
本案經檢察官吳金棟到庭執行職務。
中      華      民      國    九十    年       八      月       十七    日
                                臺灣新竹地方法院刑事第一庭
                                      法  官  李珮瑜
右正本證明與原本無異。
如不服本判決，應於判決送達後十日內向本院提出上訴狀( 應附繕本 )，上訴於
臺灣高等法院。
                                      書記官  陳秀子
中      華      民      國    九十    年       八      月       十七    日
附錄本判決論罪科刑法條：
刑法第三百二十條第一項
意圖為自己或第三人不法之所有，而竊取他人之動產者，為竊盜罪，處五年以下有期
徒刑、拘役或五百元以下罰金。


司法院資訊處製作；財團法人民間司法改革基金會備份。
